【裁判字號】    94,易,1173
【裁判日期】    950317
【裁判案由】    詐欺等
【裁判全文】
臺灣彰化地方法院刑事判決              94年度易字第1173號
公  訴  人  臺灣彰化地方法院檢察署檢察官
被      告  乙○○
上列被告因常業詐欺案件，經檢察官聲請簡易判決處刑（九十四
年度偵字第四五○三號），本院改依通常程序審理，並依簡式審
判程序判決如下：
    主  文
乙○○連續幫助意圖為自己不法之所有，以詐術使人將本人之物
交付為常業，處有期徒刑柒月。
    事  實
一、乙○○原居於彰化縣和美鎮○○路六百之十七號五樓，因個
    人財務狀況欠佳，缺錢使用，於已預見欲購買他人帳戶使用
    者，其目的係欲利用該人頭帳戶提領帳戶內之匯入款項，且
    因該帳戶所有人名義與實際使用人不同，而可藉此躲避犯罪
    偵查機關追查，仍於不違背其本意之下，為圖獲取不法利益
    ，基於幫助該犯罪集團成員涉犯常業詐欺罪行之概括不確定
    故意，自九十三年十月初起至同年十月十四日前之期間內，
    在臺中市境內，先後將其以個人名義開戶、於九十二年間申
    設之華南商業銀行彰化分行帳號000000000000
    號帳戶、於九十三年十月八日申設之誠泰商業銀行彰化分行
    帳號000000000000號帳戶、於九十三年四月二
    十七日申設之第一商業銀行和美分行帳號00000000
    000號帳戶之存摺及提款卡，以每本新臺幣（下同）一千
    元至二千元之價格，販售予真實姓名年籍不詳之成年人所參
    與之詐欺犯罪集團，而連續以此等方式幫助該不詳犯罪集團
    從事常業詐欺之不法犯行。嗣該不詳之詐欺犯罪集團取得上
    開帳戶後，乃於九十三年十月十四，以打電話之方式，向甲
    ○○之父陳豐正詐稱甲○○之姊因借高利貸未還，要匯十萬
    元才放人云云，致陳豐正、甲○○陷於錯誤，遂由甲○○依
    指示而誤將其於玉山銀行所申設帳戶內之十萬元，於同日轉
    匯至乙○○申設之前開華南商業銀行彰化分行帳戶內；嗣經
    警據報後循線追查，始查悉上情。
二、案經彰化縣警察局彰化分局先後報請臺灣彰化地方法院檢察
    署檢察官偵查聲請簡易判決處刑。
    理  由
一、上揭事實，業據被告乙○○於本院準備程序、審理時認罪而
    坦承不諱，核與被害人甲○○於警訊時指述被害之情節相符
    ，復有甲○○於玉山銀行所申設帳戶綜存戶交易資料查詢單
    、華南商業銀行彰化分行同業代收付存款明細表、跨行轉帳
    明細表各一件、華南商業銀行彰化分行九十三年十一月二十
    三日函及所附乙○○申請帳戶資料、身分證影本及最近存款
    往來明細表、誠泰商業銀行彰化分行九十四年三月二十三日
    函、第一商業銀行和美分行九十四年四月六日函及所附客戶
    資料查詢單、顧客帳戶資料查詢單、印鑑卡等件附卷可資佐
    證。另依上揭帳戶內之資金存提紀錄，顯示於被害人匯入款
    項後，旋即遭他人提領一空，顯然該等帳戶確係供作犯罪集
    團提領詐騙所得之用無訛。又該不詳犯罪集團之詐財方式係
    以隨機方式恣意撥打電話而以「親人遭控制行動自由」等名
    義行騙，渠等詐騙對象係不特定之多數人，其詐欺犯罪所得
    甚為可觀，應可認定該犯罪集團確有賴此詐欺取財犯罪為常
    業之主觀犯意及客觀事實無誤。綜上所述，本案事證已臻明
    確，被告前開犯行，堪以認定，應予依法論科。
二、核被告所為，係犯刑法第三十條第一項、第三百四十條之幫
    助常業詐欺罪。聲請簡易判決處刑書於犯罪事實欄業已載明
    被告前開帳戶係出售予詐騙集團使用，而詐騙集團係以詐騙
    他人財物維生，所犯為常業詐欺罪，則被告上開行為所犯顯
    係幫助常業詐欺罪無訛，是聲請簡易判決處刑書於證據並所
    犯法條欄認被告係涉犯幫助普通詐欺罪嫌，容有誤會，應由
    本院於同一基本社會事實之範疇內，依法予以變更起訴法條
    。又被告先後多次交付金融機構帳戶以幫助常業詐欺行為，
    時間緊接，手法相似，犯罪構成要件相同，顯係基於概括之
    犯意反覆為之，為連續犯，應依刑法第五十六條之規定論以
    一罪，並加重其刑。另被告係幫助他人實施常業詐欺罪，應
    依刑法第三十條第二項之規定，按常業詐欺正犯之刑減輕之
    。上揭加重及減輕部分，並先加重而後減輕之。爰審酌被告
    之品行、智識程度，犯罪動機、目的、手段，其出賣金融機
    構帳戶予犯罪集團供詐騙他人使用，個人所得之不法利益雖
    然有限，然其愚昧行為卻使偵查犯罪機關事後追查贓款及實
    際犯罪行為人產生重大困難，犯罪集團亦因此而更加猖獗氾
    濫，膽大妄為，對於社會治安之危害程度不可小覷，並參酌
    被告於犯後坦承犯行，已知悔悟等一切情狀，量處如主文所
    示之刑，以示懲儆。
據上論斷，應依刑事訴訟法第二百七十三條之一第一項、第二百
九十九條第一項前段、第三百條，刑法第五十六條、第三十條、
第三百四十條，罰金罰鍰提高標準條例第一條前段，判決如主文
。
本案經檢察官姚玎霖到庭執行職務。
中    華    民    國    95    年    3    月    17     日
                  臺灣彰化地方法院刑事第一庭
                      法      官  李  進  清
以上正本證明與原本無異。
如不服本判決，應於判決送達後10日內向本院提出上訴狀 (須附
繕本)。
告訴人或被害人對於判決如有不服具備理由請求檢察官上訴者，
其上訴期間之計算係以檢察官收受判決正本之日期為準。
中    華    民    國    95    年    3     月    20    日
                      書  記  官  張  木  松
附錄論罪科刑法條：
中華民國刑法第30條
(從犯及其處罰)
幫助他人犯罪者，為從犯。雖他人不知幫助之情者，亦同。
從犯之處罰，得按正犯之刑減輕之。
中華民國刑法第340條
以犯第 339 條之罪為常業者，處 1 年以上 7 年以下有期徒刑，
得併科5萬元以下罰金。


司法院資訊處製作；財團法人民間司法改革基金會備份。
